# 设立资管计划实施定增属于结构化主体吗？如何核算？

提问人：nhblue_1223 时间：2016-12-17 19:25:52
A公司与B基金公司合作设立一个“一对一”的资管计划
该资管计划用于参与C上市公司的定向增发，定增股份的锁定期为 36 个月，定增完成后A公司成为C公司的第三大股东，但未派出董事。
资管计划合同中约定，投资指令全部由委托人A公司发出（购入与解禁后的出售等指令）。B基金公司会每日对该项目进行估值，得出每日资产净值。
请问大家 1 、A公司将此资管计划划分为可供出售金融资产是否合适？
2 、后续计量若采用公允价值计量，公允价值如何确定？ 锁定期会对公允价值产生影响吗？
3 、该资管计划是否属于结构化主体？若需纳入A公司的合并范围，则在合并报表时该怎么操作？（A公司系所在集团内的母公司）
可参考解释公告第 3 号及《企业会计准则实施问题专家工作组意见 第三期》

回答人：chenyiwei
该资管计划属于A公司有控制权的结构化主体，应纳入A的合并报表范围。在A的合并报表层面，应根据增发后A对C有无重大影响，确定对C的股权投资是作为长期股权投资按权益法核算还是作为金融资产核算。 此类限售股的公允价值，理论上应采用期权定价模型测算，但如有难度的，可以采用证监会“关于证券投资基金执行《企业会计准则》估值业务及份额净值计价有关事项的通知”（证监会计字[2007]21号）附件“非公开发行有明确锁定期股票的公允价值的确定方法”所述方法测算其公允价值。